【裁判字號】    99,訴,1312
【裁判日期】    991209
【裁判案由】    違反毒品危害防制條例
【裁判全文】
臺灣彰化地方法院刑事判決              99年度訴字第1312號
公  訴  人  臺灣彰化地方法院檢察署檢察官
被      告  陳婉如
選任辯護人  許名宗律師
上列被告因違反毒品危害防制條例案件，經檢察官提起公訴（99
年度偵字第8705、9012號），本院判決如下：
    主    文
陳婉如所犯如附表一、二所示之罪，均累犯，各處如附表一、二
所示之刑（含主刑、從刑）。主刑部分應執行有期徒刑拾捌年，
沒收部分併執行之。
    事    實
一、陳婉如（綽號阿如、阿妹）前因違反毒品危害防制條例案件
    ，經臺灣高等法院臺南分院以89年度上訴字第250號判決判
    處有期徒刑7年4月確定，嗣入監服刑，甫於民國94年10月18
    日縮短刑期假釋出監，假釋期間並付保護管束，迄96年10月
    12日假釋期滿未經撤銷，視為已執行完畢。詎其仍不知悔改
    ，明知海洛因及甲基安非他命分別係毒品危害防制條例第2
    條第2項第1款、第2款所規定之第一級及第二級毒品，不得
    非法持有、販賣，詎陳婉如仍基於販賣第一級毒品海洛因、
    第二級毒品甲基安非他命以營利之各別犯意，持用行動電話
    3支（分別搭配0000000000、0000000000、0000000000號等
    SIM卡各1張）作為販賣毒品之連絡工具，於附表一所示之時
    間、地點，分別販賣第一級毒品海洛因給予曹惟智、賴松森
    、陳志瑋、賴宥呈、劉昌訓、賴佳良等6人共14次；於附表
    二所示之時間、地點，分別販賣第二級毒品甲基安非他命給
    予黃文雄、陳仁政等2人共8次。
二、嗣經彰化縣警察局刑警大隊另案執行通訊監察時，發現陳婉
    如涉有販賣毒品犯行，乃報請臺灣彰化地方法院檢察署（下
    稱彰化地檢署）檢察官指揮司法警察對陳婉如依法實施通訊
    監察，迄99年9月14日上午6時45分許，在彰化縣彰化市○○
    路195號歐悅汽車旅館第123號房間時，為彰化地檢署檢察官
    指揮彰化縣警察局刑事警察大隊偵查第一隊、行政院海巡署
    海洋巡防總局第三海巡隊等專案小組成員共同持本院核發之
    搜索票執行搜索及拘提陳婉如到案，並扣得陳婉如所有供販
    毒用之第一級毒品海洛因3小包（驗餘合計淨重1.59公克，
    空包裝3個合計總重0.82公克）、第二級毒品甲基安非他命8
    小包（含空包裝8個，驗餘毛重共18.07公克）、電子磅秤1
    臺、分裝袋1包、行動電話1支（搭配0000000000號SIM卡1張
    ）、行動電話2支（分別搭配0000000000、0000000000號行
    動電話SIM卡各1張）、販毒所得財物剩餘現金新臺幣（下同
    ）800元，及與本案販毒均無關之現金24100元、安非他命殘
    渣瓶1個、行動電話1支、0000000000、0000000000、000000
    0000、0000000000號行動電話SIM卡共4張。
三、案經臺灣彰化地方法院檢察署檢察官指揮彰化縣警察局刑事
    警察大隊偵查第一隊、行政院海巡署海洋巡防總局第三海巡
    隊共同查獲並移送該署檢察官偵查起訴。
    理    由
壹、證據能力部分：
一、供述證據部分：
１、證人曹惟智、賴松森、陳志瑋、賴宥呈、劉昌訓、賴佳良、
    黃文雄及陳仁政於檢察官訊問時之證述部分：
    按被告以外之人於偵查中向檢察官所為陳述，除顯有不可信
    之情況者外，得為證據，同法第159條之1第2項定有明文。
    偵查中對被告以外之人（包括證人、鑑定人、告訴人、被害
    人及共同被告等）所為之偵查筆錄，或被告以外之人向檢察
    官所提之書面陳述，性質上均屬傳聞證據。惟現階段刑事訴
    訟法規定檢察官代表國家偵查犯罪、實施公訴，依法其有訊
    問被告、證人及鑑定人之權，證人、鑑定人且須具結，而實
    務運作時，檢察官偵查中向被告以外之人所取得之陳述，原
    則上均能遵守法律規定，不致違法取供，其可信度極高，職
    是，被告以外之人前於偵查中已具結而為證述，除反對該項
    供述得具有證據能力之一方，已釋明「顯有不可信之情況」
    之理由外，不宜以該證人未能於偵訊中接受他造之反對詰問
    為由，即遽指該證人於偵查中之陳述不具證據能力。本件證
    人曹惟智、賴松森、陳志瑋、賴宥呈、劉昌訓、賴佳良、黃
    文雄及陳仁政於偵訊中陳述時，業經檢察官諭令具結，其證
    詞之憑信性已獲擔保，又無其他證據足認該等陳述有何顯不
    可信之情事，依前開說明，本院認證人曹惟智、賴松森、陳
    志瑋、賴宥呈、劉昌訓、賴佳良、黃文雄及陳仁政上開於偵
    查中具結後之證言自應具有證據能力。
２、證人曹惟智、陳志瑋、賴宥呈、劉昌訓、賴佳良、黃文雄及
    陳仁政於警詢時之證述部分：
    按被告以外之人於審判外之陳述，雖不符刑事訴訟法第159
    條之1至第159條之4之規定，然經當事人於審判程序同意作
    為證據，法院審酌該言詞陳述作成時之情況，認為適當者，
    亦得為證據；當事人、代理人或辯護人於法院調查證據時，
    知有刑事訴訟法第159條第1項不得為證據之情形，而未於言
    詞辯論終結前聲明異議者，視為有前項之同意，刑事訴訟法
    第159條之5定有明文。經查，證人曹惟智、陳志瑋、賴宥呈
    、劉昌訓、賴佳良、黃文雄及陳仁政之警詢筆錄，雖為前開
    刑事訴訟法第159條第1項之傳聞證據，惟檢察官、被告、辯
    護人於本院審理中均不爭執其證據能力，復未於言詞辯論終
    結前聲明異議，而本院審酌上開陳述作成時之情況，並無為
    違法取證之瑕疵，揆諸上開規定，應認有證據能力。
３、證人賴松森於警詢時之證述部分：
    按被告以外之人（包括證人、鑑定人、告訴人、被害人及共
    同被告等）於司法警察官或司法警察調查中所為之陳述，與
    審判中不符時，其先前之陳述具有較可信之特別情況，且為
    證明犯罪事實存否所必要者，得為證據，刑事訴訟法第159
    條之2定有明文。所謂「前後陳述不符」之要件，應就前後
    階段之陳述進行整體判斷，以決定其間是否具有實質性差異
    ，惟無須針對全部陳述作比較，陳述之一部分有不符，亦屬
    之。而所謂「具有較可信之特別情況」之情形，亦應就前後
    陳述時之各種外部情況進行比較，以資決定何者外部情況具
    有可信性。若陳述係在特別可信之情況下所為，則虛偽陳述
    之危險性即不高，雖係審判外陳述，或未經被告為反對詰問
    、對質，仍得承認其有證據能力。所稱「外部情況」之認定
    ，例示如下：
   1、時間之間隔：陳述人先前陳述是在記憶猶新的情況下直接
      作成，一般與事實較相近，事後即可能因記憶減弱或變化
      ，致有不清晰或陳述不符之現象發生。
   2、有意識的迴避：由於先前陳述時被告未在場，是陳述人直
      接面對詢問警員所為陳述較為坦然；事後可能因陳述人對
      被告有所顧忌或同情，因而在被告面前較不願陳述不利被
      告之事實。
   3、受外力干擾：陳述人單獨面對司法警察（官）所為之陳述
      ，程度上較少會受到來自被告方面強暴、脅迫、詐欺、利
      誘或收買等外力之影響，其陳述較趨於真實。若被告在庭
      或有其他成員參與旁聽時，陳述人可能會本能的作出迴避
      對被告不利之證述，或因不想生事招惹麻煩乃虛構事實或
      進而否認以前之供述而為陳述。
   4、事後串謀：證人對警察描述其所親身經歷之情形，因較無
      時間或動機去編造事實，客觀上亦較難認與被告間有勾串
      情事，其陳述具有較可信性。但事後因特殊關係，雙方可
      能因串謀、請託而統一口徑；或事後情況變化，兩者從原
      先敵對關係變成現在友好關係，抑或業已由中取得利益等
      情形，其陳述即易偏離事實而較不可信。
   5、警詢時有無辯護人、代理人或親友在場：如有上開親誼之
      人在場，自可期待證人為自由從容之陳述，其證言之可信
      度自較高。
   6、警詢所作之筆錄記載是否完整：如上開筆錄對於犯罪之構
      成要件、犯罪態樣、加重減輕事由或起訴合法要件等事實
      或情況，均詳實記載完整，自可推定證人之陳述，與事實
      較為相近，而可信為真實。法院應斟酌上列因素綜合判斷
      ，亦應細究陳述人之問答態度、表情與舉動之變化，此一
      要件係屬訴訟法事實之證明，以自由證明為已足，且應由
      主張此項證據之人證明。惟此僅係確定上開陳述有無證據
      能力而已，至該證據具有證據能力後，其證據力之強弱問
      題（指證明力），仍待法院綜合全辯論意旨及調查證據所
      得，依法認定之。
   7、經查：本案被告之指定辯護人爭執證人賴松森於警詢證述
      之證據能力，然查，上開證人於警詢時證稱係向被告購買
      毒品等語，與其於本院審理時所證有全部或部分陳述不符
      之情形（詳下述），即須審酌其於警詢之證述是否具有例
      外得具有證據能力之情形。本院審酌證人賴松森於警詢時
      之證述，除距案發日較近，當時記憶較深刻，可立即反應
      所知，不致因時隔日久而遺忘案情外，亦較無來自被告同
      庭在場之壓力而出於虛偽不實之指證，或故為迴護被告之
      機會，而所為之證述均較為具體明確，且證人賴松森於偵
      查中亦證述確向被告購買毒品，並明確結證警詢所述均實
      在等語，堪認上開證人於警詢時所為之陳述，客觀上具有
      較可信之特別情況，且亦為證明被告犯罪事實存否所必要
      ，依上開說明，其於警詢之證言自具有證據能力。
二、其他證據部分：
１、蒐證及現場照片共54張部分：
    上開照片係警方以照相機之功能，於查獲被告時針對查獲現
    場蒐證所拍攝之照片，不含有人類意思表達之供述要素，其
    內容與現實情狀之一致性，係透過機械原理加以還原，並無
    人對現實情形之記憶、知覺經常可能發生之誤差（如知覺之
    主觀性及記憶隨時間推移而發生變化、遺忘等），故上開證
    據均屬非供述證據，並無傳聞法則之適用至明（最高法院
    97年度臺上字第3854號判決要旨參照），又當事人及辯護人
    於準備程序及審理期日均未爭執該等證據之證據能力，且迄
    至言詞辯論終結前亦未聲明異議，本院審酌並無證據顯示該
    等證據有違法取得之情形，復參酌該等證據與本案具有關連
    性，並經本院於審理期日當庭提示予當事人及辯護人而依法
    踐行調查程序，認為以之作為證據應屬適當，是依法均認定
    具證據能力。
２、內政部警政署刑事警察局（下稱刑事警察局）所出具鑑定書
    及法務部調查局（下稱調查局）所出具之濫用藥物實驗室鑑
    定書：
    按現行刑事訴訟法關於「鑑定」之規定，除選任自然人充當
    鑑定人外，另設有囑託機關鑑定制度。依同法第198條、第
    208條之規定，不論鑑定人或鑑定機關、團體，固均應由法
    院、審判長、受命法官或檢察官視具體個案之需要而為選任
    、囑託，並依第206條之規定，提出言詞或書面報告，始符
    合同法第159條第1項所定得作為證據之「法律有規定」之情
    形。否則所為之鑑定，仍屬傳聞證據。然於司法警察機關調
    查中之案件，為因應實務上，或因量大、或有急迫之現實需
    求，併例行性當然有鑑定之必要者，例如毒品之種類與成分
    、尿液之毒品反應，或者槍彈有無殺傷力等鑑定，基於檢察
    一體原則，得由該管檢察長對於轄區內之案件，以事前概括
    選任鑑定人或囑託鑑定機關、團體之方式，俾便轄區內之司
    法警察官、司法警察對於調查中之此類案件，得即時送請先
    前已選任之鑑定人或囑託之鑑定機關、團體實施鑑定，以求
    時效（法務部92年9月1日法檢字第0920035083號函參照，刊
    載於法務部公報第312期）。此種由司法警察官、司法警察
    依檢察官所概括選任之鑑定人或囑託鑑定機關、團體所為之
    鑑定結果，與檢察官選任或囑託為鑑定者，性質上並無差異
    。查卷附之刑事警察局所出具99年10月7日刑鑑字第0990132
    372號鑑定書1份，及調查局所出具99年10月22日調科壹字第
    09923023300號濫用藥物實驗室鑑定書各1份（見本院卷第40
    至45頁、第54頁），均係屬檢察機關概括授權司法警察（官
    ）送請鑑定機關實施鑑定，經審酌該鑑定機關基於其專業職
    能及經驗所為之鑑驗，做成書面紀錄，其信憑性已具相當之
    擔保，且鑑定過程亦核無何違法或不當之情事，揆諸前開說
    明，自可做為證據。
３、扣案第一級毒品海洛因3小包（驗餘合計淨重1.59公克，空
    包裝3個合計總重0.82公克）、第二級毒品甲基安非他命8小
    包（含空包裝8個，驗餘毛重共18.07公克）、電子磅秤1臺
    、分裝袋1包、行動電話1支（搭配0000000000號SIM卡1張）
    、行動電話2支（分別搭配0000000000、0000000000號行動
    電話SIM卡各1張）、販毒所得剩餘現金800元：
    此部分之證據，非屬供述證據而無傳聞法則之適用，且上開
    物品，係經警察持本院核發搜索票所扣得，此有搜索同意書
    、搜索扣押筆錄及扣押物品目錄表在卷可稽（見警卷第46至
    50頁），且與本案具有關聯性，而檢察官、被告、辯護人於
    言詞辯論終結前對於此部分為本件判決基礎之上開扣案證物
    ，並未陳明其取得程序有不合法之情形，其等對於各該扣案
    證據之證據能力亦無爭執，本院亦未發現上開扣案之各項證
    據有以非法方式取得之情形，是上開各項扣案證據應係以合
    法程序取得，亦均有證據能力。
４、按有事實足認被告或犯罪嫌疑人有最輕本刑為3年以上有期
    徒刑之罪嫌，並危害國家安全或社會秩序情節重大，而有相
    當理由可信其通訊內容與本案有關，且不能或難以其他方法
    蒐集或調查證據者，得發通訊監察書。前項通訊監察書，偵
    查中由檢察官依司法警察機關聲請或依職權以書面記載第11
    條之事項，並敘明理由、檢附相關文件，聲請該管法院核發
    ，通訊保障及監察法第5條第1項第1款、第2項定有明文。查
    下列經本院所引用有關被告所持用之行動電話監聽錄音，係
    經本院以99年度聲監字第339號、99年度聲監續字第306號、
    99年度聲監續字第380號、99年度聲監續字第470號核准在案
    ，此有本院通訊監察書及電話附表等件在卷可稽（見本院卷
    第104至108頁），復有通訊監察譯文紀錄附卷足憑（見彰化
    地檢署偵查卷99年度偵字第8705號卷宗【下稱偵查一卷】第
    111至117頁、第143至155頁、第184至186頁、第240頁至第
    240頁反面、第251至253頁、警卷第97至102頁、第263至266
    頁），乃係依法所為之監聽。且審酌電話監聽侵害被告權益
    之種類及輕重、對於被告訴訟上防禦不利益之程度、犯罪所
    生之危害或實害等情形，兼顧人權保障及公共利益之均衡維
    護，堪認此部分電話監聽合於比例原則，自具有證據能力。
    又按通訊監察錄音之譯文，僅屬依據監聽錄音結果予以翻譯
    之文字，固具文書證據之外觀，惟實際上仍應認監聽所得之
    錄音帶或光碟，始屬調查犯罪所得之證物；刑事訴訟法第
    165條之1第2項所稱之證物，如其蒐證程式合法，並經合法
    調查，自具證據能力。因此檢察官如提出通訊監察錄音之譯
    文為其證據方法，實乃以其監聽所得之錄音帶或光碟，為調
    查犯罪所得之證物，法院本應依刑事訴訟法第165條之1所列
    之方法調查，以判斷該錄音帶或光碟是否與通訊監察錄音之
    譯文相符。而監聽錄音製作之譯文，雖通常為偵查犯罪機關
    單方面製作，然若被告或訴訟關係人對其真實性並無爭執，
    經法院於審判期日提示譯文供當事人辨認、表示意見並為辯
    論者，程式自屬適法（最高法院95年度臺上字第295號、94
    年度臺上字第4665號判決意旨參照）。查本案卷內之上開電
    話監聽，取證程序未見違法情事，已如前述；而警方依監聽
    錄音所製作之監聽譯文，經本院提示予檢察官、被告及辯護
    人後，迄言詞辯論終結前均無異議，則依上開說明，本案卷
    內通訊監察譯文自具證據能力。
５、卷附行動電話門號申請使用人查詢資料，屬於各該電信公司
    從事登錄所轄行動電話申請資料之從事業務之人，本於業務
    上或通常業務過程所製作之電磁紀錄文書，再透過查詢列印
    為紙本，為從事業務之人於業務上或通常業務過程所須製作
    之紀錄文書，本院既查無有何顯有不可信之情況，依據刑事
    訴訟法第159條之4第2款之規定，均應認有證據能力。至於
    行動電話門號對外發話、受話之雙向通聯紀錄資料，係屬機
    械性紀錄特徵，亦即透過電信公司之基地台接收行動電話門
    號發話、受話之電磁紀錄而為之機械性紀錄資料，其現實透
    過該行動電話門號發話、受話之情形與電磁紀錄結果所顯示
    之雙向通聯紀錄，在內容上的一致性乃透過機械的正確性來
    加以保障，並不存在人對現實情形的知覺、記憶，在表現時
    經常可能發生的錯誤，故行動電話之雙向通聯紀錄則當屬非
    供述證據，而檢察官、被告及其選任辯護人對於該等證據之
    證據能力均未表示異議，或主張係執法人員違法取得，且查
    無不得作為證據之事由，復與本案待證事實具關聯性，依法
    自得作為證據，而均有證據能力。
貳、實體部分
一、訊據被告陳婉如於偵訊、本院準備及審理時固均坦承附表一
    編號1至14（編號6除外）所示之販賣第一級毒品犯行及附表
    二所示之販賣第二級毒品甲基安非他命之犯行，惟矢口否認
    有何附表一編號6所示販賣第一級毒品犯行，辯稱：伊當時
    確實有前往員林鎮○○路小美山小吃部，但伊沒有交毒品給
    任何人，也沒有與證人賴松森見面云云。辯護人則為被告辯
    稱：證人賴松森於警詢時係供稱其毒品來源係向劉昌訓購買
    而來，隨後才供述向被告於上揭時間地點購買1千元海洛因
    毒品，其前後供述不一，互相矛盾等語。經查：
  (一)如附表一（編號6除外）、二所示部分：
    此部分犯罪事實業據被告於偵訊、本院準備及審理時均坦承
    不諱，核與證人曹惟智、陳志瑋、賴宥呈、劉昌訓、黃文雄
    及陳仁政於警詢及偵訊中證述，暨證人賴佳良於偵訊時證述
    情節大致相符，並有在被告身上所查扣第一級毒品海洛因3
    小包（驗餘合計淨重1.59公克，空包裝3個合計總重0.82公
    克）、第二級毒品甲基安非他命8小包（含空包裝8個，驗餘
    毛重共18.07公克）、電子磅秤1臺、分裝袋1包、行動電話3
    支（搭配0000000000、0000000000、0000000000號SIM卡各1
    張）可資佐證，復有搜索及扣押筆錄、扣押物品目錄表各1
    份、指認犯罪嫌疑人紀錄表8紙、刑事警察局99年10月7日刑
    鑑字第0990132372號鑑定書及調查局99年10月22日調科壹字
    第09 923023300號濫用藥物實驗室鑑定書各1份（見本院卷
    第40至45頁、第54頁）附卷可稽，足認被告此部分自白與事
    實相符，足堪採信。
  (二)如附表一編號6所示部分：
    被告及辯護人雖以上詞置辯，惟被告業於偵訊、本院訊問、
    準備及審理時均坦承：伊有使用0000000000號行動電話，且
    當時有與0000000000號行動電話之持有人聯絡，並有前往小
    美山小吃部等候等語（見偵查一卷第280頁、本院卷第15頁
    反面、第89頁），然其於偵訊時先辯稱：伊有去小美山小吃
    部，但沒有看到人云云，復於本院訊問時改口辯稱：伊有前
    往小美山小吃部，但是有人打電話給伊，那個人伊不清楚是
    誰云云；再於本院審理時辯稱：伊當天有約，但是賴松森沒
    有來，伊在小美山小吃部時沒有看到賴松森云云，是被告於
    偵訊辯解內容已與其於本院訊問、審理時之辯解迥異。且依
    卷附通訊監察譯文所示，被告與賴松森約定在員林鎮○○路
    小美山小吃部為毒品海洛因交易前，已先與曹惟智約定於同
    日晚上10時46分許，在員林鎮○○路農田旁為毒品海洛因交
    易，顯與被告於本院審理時供稱：伊從男朋友林偉志的住處
    員林鎮正興里大峰巷30號去員林鎮小美山小吃部乙情（見本
    院卷第89頁）不符，且依該次通訊監察譯文所示，被告於對
    話中告知：「A（即被告）：你裝肖，電話亂留。」、「A
    （即被告）：你在外面等我一下，我剛才沒有看到就騎過頭
    了。」等語（見警卷第199頁及其反面），被告顯無誤認電
    話對話係證人賴松森，或無與劉昌訓在一起等候賴松森之情
    況，顯係被告與賴松森以電話聯繫約定買賣交付海洛因之情
    事。又證人賴松森於警詢及偵訊時均證述稱：「我向陳婉如
    購買海洛因有交易完成。交易方式地點是雙方約定在小美山
    見面後，我右手拿1000元新台幣給陳婉如，而我一樣右手拿
    毒品海洛因1包放入我的褲子右口袋，而陳婉如也是右手拿
    新台幣1000元將右手的毒品海洛因1包拿給我，雙方交易完
    成才離去。」、「（問：提示99年7月1日22時49分譯文，這
    通譯文為何意思？）這是我跟陳婉如約定在員林鎮東山里小
    美山小吃部，到場時我再跟陳婉如說我要買海洛因，我說要
    買1千元，當場一手交錢給她並當場同一手拿回一包海洛因
    。」、「（問：這次只有她一人出面跟你交易？）是。」等
    語（見警卷第199頁反面、偵查一卷第195頁），衡酌證人賴
    松森既能清楚區辨交易模式為「一人」、「一手交錢一手交
    貨」及「同一手拿錢及拿毒品」，尤其「一人」或「二人」
    係迥然相異之交易對象，殊無混淆之可能，是證人賴松森於
    本院審理時始改稱係與被告合資購買海洛因云云，顯屬迴護
    被告之詞。至證人賴松森於本院審理時雖證稱：伊沒有向被
    告買過海洛因等語（本院卷第80頁反面至第84頁），惟觀諸
    其於本院作證時證稱：「（受命法官問：請審判長提示陳婉
    如於檢察官偵訊及本院訊問筆錄，由證人詳閱。陳婉如說當
    時沒有看到你，有何意見？）我講的比較時在，伊當時打電
    話是要交易毒品，可是沒有交易成功…。」云云（見本院卷
    第84頁），顯與被告於偵查及本院訊問時之辯解有異，是綜
    上所述，證人賴松森確係向被告購買海洛因無訛，其於本院
    審理時之證述翻異前詞，顯有避重就輕之情，且與卷存證據
    相違，無從憑信。
  (三)又參以近年來毒品之濫用，危害國民健康與社會安定日益嚴
    重，治安機關對於販賣或施用毒品之犯罪行為，無不嚴加查
    緝，各傳播媒體對於政府大力掃毒之決心亦再三報導，已使
    毒品不易取得且物稀價昂，苟被告於買賣之過程中無利可圖
    ，縱屬至愚，亦無甘冒被取締移送法辦判處重刑之危險而平
    白從事毒品海洛因買賣之理，而有從中賺取買賣價差牟利之
    意圖及事實，應屬合理認定；又販賣毒品海洛因、甲基安非
    他命係違法行為，非可公然為之，而毒品海洛因、甲基安非
    他命亦無公定價格，係可任意分裝增減分量，且每次買賣之
    價格、數量，亦隨時依雙方之關係深淺、資力、需求量、貨
    物品質、對行情之認知、來源是否充裕、查緝是否嚴緊、購
    買者被查獲時供述購買對象之可能風險之評估等因素，而異
    其標準，機動調整，非可一概論之。從而販賣之利得，實難
    察得其交易實情，然販賣者從價差或量差中牟利，方式雖異
    ，惟其販賣行為在意圖營利則屬同一。況販賣毒品之所謂販
    賣行為，係行為人基於營利之目的，而販入或賣出毒品而言
    。販賣毒品者，其主觀上須有營利之意圖，且客觀上有販賣
    （即販入或賣出）之行為，即足構成，至於實際上是否已經
    獲利，則非所問。且被告於本院訊問時亦供承：海洛因半錢
    進價約1萬元，全部賣出去可以賣1萬5千元，伊賺5千元；甲
    基安非他命半錢約4、5千元，全部賣出去可以賣得約6、7千
    元，淨賺1、2千元等語，益足證被告自證人曹惟智、賴松森
    、陳志瑋、賴宥呈、劉昌訓、賴佳良、黃文雄及陳仁政收取
    價金及交付第一級毒品海洛因及第二級毒品甲基安非他命之
    行為，係意圖營利而販賣第一級毒品海洛因及第二級毒品甲
    基安非他命。
  (四)綜上，本案事證已臻明確，被告所為如附表一、二所示各次
    販賣第一級毒品及第二級毒品甲基安非他命犯行均堪認定，
    ，應予依法論科。
二、論罪科刑：
  (一)按海洛因、甲基安非他命分別為毒品危害防制條例第2條第2
    項第1、2款所定之第1級毒品、第2級毒品，不得持有、販賣
    。被告於附表一所為，均係犯毒品危害防制條例第4條第1項
    之販賣第一級毒品海洛因罪；附表二所為，係犯同條例第4
    條第2項之販賣第二級毒品甲基安非他命罪。被告各次販賣
    毒品海洛因、甲基安非他命時，其持有毒品海洛因、甲基安
    非他命之低度行為，應分別為各次販賣之高度行為所吸收，
    均不另論罪。被告有如事實欄一所載之前案科刑及執行紀錄
    ，有臺灣高等法院被告前案紀錄表附卷可按，其受有期徒刑
    之執行完畢，5年以內故意再犯附表一、二所示有期徒刑以
    上之罪，所犯上開22罪，均為累犯，除就販賣第一級毒品部
    分法定本刑為死刑及無期徒刑部分及販賣第二級毒品部分法
    定本刑為無期徒刑部分均依法不得加重外，應依刑法第47條
    第1項之規定，各加重其刑。又被告所犯上開22罪，其犯意
    各別，販賣之時間亦不相同，應分論併罰。
  (二)按犯第4條至第8條之罪於偵查及審判中均自白者，減輕其刑
    ，毒品危害防制條例第17條第2項定有明文。查，被告於偵
    查及審判中就附表一（編號6除外）、二所示之13次販賣第
    一級毒品海洛因及8次販賣第二級毒品甲基安非他命之犯行
    均坦承不諱，爰均依毒品危害防制條例第17條第2項，各減
    輕其刑。
  (三)又查被告所為本件附表一所示14次販賣海洛因之對象僅6人
    ，被告所獲取之對價亦僅500元至1000元（金額共13500元）
    ，均尚屬零星小額，揆其等販賣情節，因價格、數量尚微，
    相對於長期大量販賣第一級毒品海洛因予他人以賺取巨額利
    潤之大毒梟而言，其對社會治安及國民健康之危害顯然較小
    ，從被告犯案情狀對照販賣第一級毒品罪之法定本刑分別為
    「死刑或無期徒刑，處無期徒刑者，得併科新臺幣2000萬元
    以下罰金」，顯情輕法重，即令被告所犯附表一所示之13
    次販賣第一級毒品罪部分，經依毒品危害防制條例第17條第
    2項之規定減輕其刑後，縱科以減輕後之法定最輕本刑，仍
    嫌過重，並難謂符合罪刑相當性及比例原則，更無從與大毒
    梟之惡行有所區隔，是認被告犯罪情狀相較於法定之重刑，
    在客觀上均足以引起一般人之同情，情節尚堪憫恕，是爰就
    被告所犯上開附表一所示之14次販賣第一級毒品海洛因之各
    罪，均適用刑法第59條規定，各酌量遞減輕其刑。被告所犯
    附表一所示之14次販賣第一級毒品海洛因之犯行，有前述加
    重、減輕其刑之事由，爰依法先加（不得加重部分除外）後
    減，並遞減輕之。
  (四)爰審酌被告均明知海洛因及甲基安非他命為法所列管之第一
    級及第二級毒品，使用容易成癮，濫行施用，非但對施用者
    身心造成傷害，且多有施用致死之案例，而因其成癮性，常
    使施用者經濟地位發生實質改變而處於劣勢，容易造成家庭
    破裂戕害國力，為國家嚴格查禁之違禁物，仍不顧販賣對象
    可能面臨之困境而為販賣之犯行，其販賣行為助長毒品流通
    ，致生危害於社會及他人身體健康甚鉅，暨考量被告之犯罪
    動機、目的、手段、智識程度、生活狀況、經濟狀況、前科
    素行、犯後態度等一切情狀，分別量處如附表一、二主文欄
    所示之刑，並定其應執行之刑，沒收部分併執行之（最高法
    院90年度臺上字第7835號判決意旨參照），以示懲儆。至蒞
    庭檢察官雖具體請求對被告處以有期徒刑20年，然本院綜合
    以上各情，認對被告處以如上之刑，與其所犯罪刑相當，併
    此敘明。
  (五)關於沒收部分：
  1.按犯毒品危害防制條例第4條之罪者，其供犯罪所用或因犯
    罪所得之財物應予沒收，如全部或一部不能沒收時，追徵其
    價額或以其財產抵償之，該條例第19條第1項規定甚明。由
    此項規定觀之，必限於所得者為金錢以外之其他財物而無法
    沒收時，始應追徵其價額。如所得財物為金錢而無法沒收時
    ，則應以其財產抵償之，不發生追徵價額之問題（最高法院
    89年度臺上字第6946號、91年度臺上字第5583號判決要旨參
    照）。且該條規定屬相對沒收主義之立法，依該條規定宣告
    沒收者，以屬於被告所有之供犯罪所用或因犯罪所得之物為
    限（最高法院93年度臺上字第462號判決意旨參照）。又所
    謂「其因犯罪所得之財物」，並不以當場搜獲扣押者為限；
    而販賣毒品所得之對價，不問其中何部分屬於成本，何部分
    屬於犯罪所得之財物，應均予沒收，始與上開法條之規定符
    合；且因犯罪所得之財物，亦不能與正常營利事業計算營利
    所得之情形，相提並論（最高法院65年度第5次刑庭庭推總
    會議決議意旨參照）。又毒品危害防制條例第19條第1項規
    定，犯販賣毒品罪者，其犯罪所得之財物均沒收之，係採義
    務沒收主義。故販賣毒品所得之對價，不問其中成本若干，
    利潤多少，均應全部諭知沒收，貫徹政府查禁煙毒之決心，
    以符立法本旨（最高法院91年度臺上字第2419號判決意旨參
    照）。經查，查被告所犯如附表一、二所示販賣第一級毒品
    及第二級毒品之犯行，各次犯行所得分別如附表一、二所示
    ，而扣案之現金24900元，其中800元係被告所有因上開最後
    販賣第二級毒品之犯行所得等情，業據被告於本院審理程序
    時供明在卷，爰依前揭規定，於附表二編號6主文項下諭知
    沒收。被告所為附表一、二之所示販賣第一級毒品海洛因及
    第二級毒品甲基安非他命等犯行，分別獲取如附表一、二所
    示金額之財物，該等販毒對價依被告與交易對象之交易狀態
    ，已經收取，除最後一次800元查扣在案外，其餘雖未經扣
    案，惟無法證明已經滅失，且係被告犯毒品危害防制條例第
    4條第1項、第2項之罪所得之財物，均應依毒品危害防制條
    例第19條第1項規定，分別諭知沒收如附表一、二「主文欄
    」所示，如全部或一部不能沒收時，以其財產抵償之。
  2.按以營利為目的販入毒品，經多次販賣後，持有剩餘毒品被
    查獲，其各次販賣毒品行為，固應併合處罰。惟該持有剩餘
    毒品之低度行為，應僅為最後一次販賣毒品之高度行為所吸
    收，不另論罪，則就該查獲之剩餘毒品，祇能於最後一次之
    販賣毒品罪宣告沒收銷燬，不得於各次販賣毒品罪均宣告沒
    收銷燬（最高法院99年度臺上字第2718、3193 號判決意旨
    參照）。本件扣案第一級毒品海洛因3小包（驗餘合計淨重
    1.59公克，空包裝3個合計總重0.82公克）、第二級毒品甲
    基安非他命8小包（含空包裝8個，驗餘毛重共18.07公克）
    ，係查獲之第一級及第二級毒品，不問屬於犯人與否，應依
    毒品危害防制條例第18條第1項前段之規定，分別在被告所
    犯最後一次之販賣第一級毒品罪（即附表一編號9）及販賣
    第二級毒品罪（即附表二編號6）下宣告沒收銷燬之。而包
    裹上開毒品海洛因、甲基安非他命之包裝袋3個、8個，係毒
    品之外包裝，分別用於包裹海洛因、甲基安非他命，法務部
    調查局前揭鑑定書雖將毒品海洛因、甲基安非他命與其包裝
    袋分別秤重，然因包裝袋已用於盛裝毒品，其沾染毒品後，
    袋內均會有極微量毒品殘留，無法完全析離，法務部調查局
    於鑑定時也不可能將包裝袋先以溶劑反覆清洗至完全檢不出
    毒品反應為止（法務部調查局93年3月19日調科壹字第09300
    113060號函、高雄醫學大學附設中和紀念醫院管認可第005
    號檢驗報告函釋明確），是上開包裹毒品海洛因、甲基安非
    他命之包裝袋3個、8個，應認分別屬於毒品海洛因、甲基安
    非他命之一部分，而併予沒收銷燬之。
  3.扣案之電子磅秤1台，為被告所有供本件各次販賣第一級及
    第二級毒品所用之物，已據被告供明在卷（本院卷第16頁）
    ，為被告販賣毒品所用之工具，應依毒品危害防制條例第19
    條第1項規定，在其附表一、二所示各次販賣毒品罪名下宣
    告沒收之。又扣案行動電話1支（搭配0000000000號SIM卡1
    張）、行動電話2支（分別搭配0000000000、0000000000號
    行動電話SIM卡各1張），被告於本院審理時自承：00000000
    00、0000000000、0000000000號等電話都是人家留下來，由
    伊使用，SIM卡7張都是伊的，並經常搭配手機換來換去使用
    等語（見本院卷第15頁反面、第84頁反面），堪認被告已取
    得上開3個門號SIM卡之所有權，是扣案行動電話1支（搭配
    0000000000號SIM卡1張）、行動電話2支（分別搭配0000000
    000、0000000000號行動電話SIM卡各1張）等物，屬被告所
    有分別供附表一、二所示各次販賣毒品犯行聯絡交易所用之
    物，應依同條例第19條第1項之規定，分別於附表一編號1至
    5、7至8、10至14、附表二編號1至6所示各次販賣毒品罪名
    下將行動電話1支（搭配0000000000號SIM卡1張）宣告沒收
    之；於附表一編號4、6所示各次販賣毒品罪名下將行動電話
    1支（搭配0000000000號SIM卡1張）宣告沒收之；於附表一
    編號9、附表二編號7、8所示各次販賣毒品罪名下將行動電
    話1支（搭配0000000000號SIM卡1張）宣告沒收之。
  4.刑法第38條第1項第2款所定得沒收之供犯罪預備之物，係指
    供實行犯罪行為為目的所預備之物，而其與犯罪有直接關係
    ，惟仍未使用者而言，並不以該罪有處罰預備犯之明文規定
    者為限。茍行為人已著手實行犯罪行為，其事先預備供犯罪
    而未及使用之物，非不得依此規定宣告沒收（最高法院98年
    度臺上字第4024號、97年度臺上字第2994號、92年度臺上字
    第4290號判決意旨參照）。查被告於本院審理時供稱：分裝
    袋1包是我的，作為分裝毒品用的等語（本院卷第84頁反面
    ），堪認扣案分裝袋1包係被告所有，且係供其販賣海洛因
    、甲基安非他命預備之物，依刑法第38條第1項第2款之規定
    沒收之。
  5.又沒收為從刑之一種，應附隨於主刑存在，故毒品危害防制
    條例第18條第1項所謂「查獲」之第一級及第二級毒品，係
    指經有罪判決書事實欄認定與被告犯罪事實有關之毒品而言
    ；扣押之贓證物品，縱屬違禁物，既與判決所認定之犯罪無
    關，即不能於該犯罪諭知之主刑項下，併予宣告沒收無關之
    違禁物（最高法院94年度臺上字第5984號、97年度臺非字第
    582號判決意旨參照）。本件扣案安非他命殘渣瓶1個，並無
    證據證明與本件被告所犯販賣毒品海洛因、甲基安非他命之
    犯行有何關連性，無法於本案被告販賣毒品海洛因、甲基安
    非他命之案件中宣告沒收。至扣案現金24100元，被告供稱
    ：扣案的現金24900元，僅有800元是販毒所得，其餘24100
    元都是伊自己等語（本院卷第84頁反面），而沒收販賣毒品
    所得之金錢，雖不拘泥於沒收原物之理論，但仍需證明其為
    販賣毒品所得之金錢，始得予以沒收（最高法院92年度臺上
    字第5227號判決意旨參照），是此部分扣案物品，核與本件
    販賣海洛因、甲基安非他命之犯行無關，均不予宣告沒收。
    另扣案行動電話1支、0000000000、0000000000、000000000
    0、0000000000號行動電話SIM卡共4張等物品，雖為被告所
    有，然無證據顯示被告有持供犯本案或預備供販賣第一級毒
    品海洛因或第二級毒品甲基安非他命所用，是不予宣告沒收
    。
據上論斷，應依刑事訴訟法第299條第1項前段，毒品危害防制條
例第4條第1項、第2項、第17條第2項、第18條第1項前段、第19
條第1項，刑法第11條、第47條第1項、第59條、第51條第5款、
第9款、第38條第1項第2款，判決如主文。
本案經檢察官趙冠瑋到庭執行職務。
中    華    民    國    99    年    12    月    9     日
                    刑事第二庭  審判長法  官  石馨文
                                      法  官  吳芙如
                                      法  官  郭玄義
以上正本證明與原本無異。
如不服本判決應於收受判決後10日內向本院提出上訴書狀，並應
敘述具體理由；其未敘述上訴理由者，應於上訴期間屆滿後20日
內向本院補提理由書（均須按他造當事人之人數附繕本）「切勿
逕送上級法院」。
中    華    民    國    99    年    12    月    9     日
                                      書記官  魏嘉信
附錄本案論罪科刑法條全文：
毒品危害防制條例第4條第1項、第2項
製造、運輸、販賣第一級毒品者，處死刑或無期徒刑；處無期徒
刑者，得併科新臺幣2千萬元以下罰金。
製造、運輸、販賣第二級毒品者，處無期徒刑或7年以上有期徒
刑，得併科新臺幣1千萬元以下罰金。
附表一：被告販賣第一級毒品海洛因部分：
┌─┬───┬─────┬─────┬─────────┬────┬─────────┐
│編│購毒者│交易時間  │ 交易地點 │  交易方式        │交易價格│ 主     文        │
│號│      │          │          │                  │(新臺幣)│                  │
│  │      │          │          │                  │        │                  │
├─┼───┼─────┼─────┼─────────┼────┼─────────┤
│1 │曹惟智│99年6月5日│彰化縣大村│由曹惟智以其所使用│1000元  │陳婉如販賣第一級毒│
│  │      │晚上11時20│鄉華豐輪胎│之0000000000號行動│        │品，累犯，處有期徒│
│  │      │分許      │廠旁      │電話，與陳婉如持用│        │刑拾年陸月。扣案之│
│  │      │          │          │之0000000000號行動│        │行動電話機具壹支（│
│  │      │          │          │電話聯絡，於約定購│        │搭配0000000│
│  │      │          │          │買海洛因之時、地及│        │三五七號SIM卡壹張 │
│  │      │          │          │交易價格後，曹惟智│        │）、電子磅秤壹臺、│
│  │      │          │          │隨即前往左列地點交│        │分裝袋壹包均沒收之│
│  │      │          │          │付現金1000元予陳婉│        │；未扣案之販賣第一│
│  │      │          │          │如，陳婉如並當場將│        │級毒品所得財物新臺│
│  │      │          │          │1000 元份量之海洛 │        │幣壹仟元沒收，如全│
│  │      │          │          │因1包交付予曹惟智 │        │部或一部不能沒收時│
│  │      │          │          │。                │        │，以其財產抵償之。│
├─┼───┼─────┼─────┼─────────┼────┼─────────┤
│2 │曹惟智│99年6月13 │彰化縣員林│由曹惟智以其所使用│1000元  │陳婉如販賣第一級毒│
│  │      │日凌晨1時 │鎮○○路6 │之0000000000號行動│        │品，累犯，處有期徒│
│  │      │59分許    │段317巷14 │電話，與陳婉如持用│        │刑拾年陸月。扣案之│
│  │      │          │號曹惟智住│之0000000000號行動│        │行動電話機具壹支（│
│  │      │          │處附近    │電話聯絡，於約定購│        │搭配0000000│
│  │      │          │          │買海洛因之時、地及│        │三五七號SIM卡壹張 │
│  │      │          │          │交易價格後，曹惟智│        │）、電子磅秤壹臺、│
│  │      │          │          │隨即前往左列地點交│        │分裝袋壹包均沒收之│
│  │      │          │          │付現金1000元予陳婉│        │；未扣案之販賣第一│
│  │      │          │          │如，陳婉如並當場將│        │級毒品所得財物新臺│
│  │      │          │          │1000 元份量之海洛 │        │幣壹仟元沒收，如全│
│  │      │          │          │因1包交付予曹惟智 │        │部或一部不能沒收時│
│  │      │          │          │。                │        │，以其財產抵償之。│
├─┼───┼─────┼─────┼─────────┼────┼─────────┤
│3 │曹惟智│99年6月14 │同上      │由曹惟智以其所使用│1000元  │陳婉如販賣第一級毒│
│  │      │日下午1時 │          │之0000000000號行動│        │品，累犯，處有期徒│
│  │      │5分許     │          │電話，與陳婉如持用│        │刑拾年陸月。扣案之│
│  │      │          │          │之0000000000號行動│        │行動電話機具壹支（│
│  │      │          │          │電話聯絡，於約定購│        │搭配0000000│
│  │      │          │          │買海洛因之時、地及│        │三五七號SIM卡壹張 │
│  │      │          │          │交易價格後，曹惟智│        │）、電子磅秤壹臺、│
│  │      │          │          │隨即前往左列地點交│        │分裝袋壹包均沒收之│
│  │      │          │          │付現金1000元予陳婉│        │；未扣案之販賣第一│
│  │      │          │          │如，陳婉如並當場將│        │級毒品所得財物新臺│
│  │      │          │          │1000元份量之海洛因│        │幣壹仟元沒收，如全│
│  │      │          │          │1包交付予曹惟智。 │        │部或一部不能沒收時│
│  │      │          │          │                  │        │，以其財產抵償之。│
├─┼───┼─────┼─────┼─────────┼────┼─────────┤
│4 │曹惟智│99年7月1日│彰化縣員林│由曹惟智以其所使用│1000元  │陳婉如販賣第一級毒│
│  │      │晚上10時46│鎮○○路某│之0000000000號行動│        │品，累犯，處有期徒│
│  │      │分許      │農田旁    │電話，與陳婉如持用│        │刑拾年陸月。扣案之│
│  │      │          │          │之0000000000、0960│        │行動電話機具貳支（│
│  │      │          │          │616972號行動電話聯│        │搭配0000000│
│  │      │          │          │絡，於約定購買海洛│        │三五七、０九六０六│
│  │      │          │          │因之時、地及交易價│        │一六九七二號SIM卡 │
│  │      │          │          │格後，曹惟智隨即前│        │各壹張）、電子磅秤│
│  │      │          │          │往左列地點交付現金│        │壹臺、分裝袋壹包均│
│  │      │          │          │1000元予陳婉如，陳│        │沒收之；未扣案之販│
│  │      │          │          │婉如並當場將1000元│        │賣第一級毒品所得財│
│  │      │          │          │份量之海洛因1包交 │        │物新臺幣壹仟元沒收│
│  │      │          │          │付予曹惟智。      │        │，如全部或一部不能│
│  │      │          │          │                  │        │沒收時，以其財產抵│
│  │      │          │          │                  │        │償之。            │
├─┼───┼─────┼─────┼─────────┼────┼─────────┤
│5 │曹惟智│99年7月13 │彰化縣大村│由曹惟智以其所使用│1000元  │陳婉如販賣第一級毒│
│  │      │日晚上10時│鄉華豐輪胎│之0000000000號行動│        │品，累犯，處有期徒│
│  │      │58分許    │廠旁      │電話，與陳婉如持用│        │刑拾年陸月。扣案之│
│  │      │          │          │之0000000000號行動│        │行動電話機具壹支（│
│  │      │          │          │電話聯絡，於約定購│        │搭配0000000│
│  │      │          │          │買海洛因之時、地及│        │三五七號SIM卡壹張 │
│  │      │          │          │交易價格後，曹惟智│        │）、電子磅秤壹臺、│
│  │      │          │          │隨即前往左列地點交│        │分裝袋壹包均沒收之│
│  │      │          │          │付現金1000元予陳婉│        │；未扣案之販賣第一│
│  │      │          │          │如，陳婉如並當場將│        │級毒品所得財物新臺│
│  │      │          │          │1000元份量之海洛因│        │幣壹仟元沒收，如全│
│  │      │          │          │1包交付予曹惟智。 │        │部或一部不能沒收時│
│  │      │          │          │                  │        │，以其財產抵償之。│
├─┼───┼─────┼─────┼─────────┼────┼─────────┤
│6 │賴松森│99年7月1日│彰化縣員林│賴松森以其所使用之│1000元  │陳婉如販賣第一級毒│
│  │      │晚上10時49│鎮東山里小│0000000000號行動電│        │品，累犯，處有期徒│
│  │      │分許      │美山小吃部│話，與陳婉如持用之│        │刑拾伍年肆月。扣案│
│  │      │          │          │0000000000號行動電│        │之行動電話機具壹支│
│  │      │          │          │話聯絡，於約定購買│        │（搭配０九六０六一│
│  │      │          │          │海洛因之時、地及交│        │六九七二號SIM卡壹 │
│  │      │          │          │易價格後，賴松森隨│        │張）、電子磅秤壹臺│
│  │      │          │          │即前往左列地點，並│        │、分裝袋壹包均沒收│
│  │      │          │          │由賴松森出面將1000│        │之；未扣案之販賣第│
│  │      │          │          │元現金交付予陳婉如│        │一級毒品所得財物新│
│  │      │          │          │，陳婉如並當場將10│        │臺幣壹仟元沒收，如│
│  │      │          │          │00元份量之海洛因1 │        │全部或一部不能沒收│
│  │      │          │          │包交付予賴松森。  │        │時，以其財產抵償之│
│  │      │          │          │                  │        │。                │
├─┼───┼─────┼─────┼─────────┼────┼─────────┤
│7 │陳志瑋│99年6月17 │彰化縣員林│由陳志瑋以其所使用│500元   │陳婉如販賣第一級毒│
│  │      │日凌晨4時 │鎮○○路萊│之0000000000號行動│        │品，累犯，處有期徒│
│  │      │25分許    │爾富便利商│電話，與陳婉如持用│        │刑拾年肆月。扣案之│
│  │      │          │店前      │之0000000000號行動│        │行動電話機具壹支（│
│  │      │          │          │電話聯絡，於約定購│        │搭配0000000│
│  │      │          │          │買海洛因之時、地及│        │三五七號SIM卡壹張 │
│  │      │          │          │交易價格後，陳志瑋│        │）、電子磅秤壹臺、│
│  │      │          │          │隨即前往左列地點將│        │分裝袋壹包均沒收之│
│  │      │          │          │500元現金交付予陳 │        │；未扣案之販賣第一│
│  │      │          │          │婉如，陳婉如並當場│        │級毒品所得財物新臺│
│  │      │          │          │將500元份量之海洛 │        │幣伍佰元沒收，如全│
│  │      │          │          │因1包交付予陳志瑋 │        │部或一部不能沒收時│
│  │      │          │          │。                │        │，以其財產抵償之。│
├─┼───┼─────┼─────┼─────────┼────┼─────────┤
│8 │賴宥呈│99年6月30 │彰化縣員林│賴宥呈以其所使用之│1000元  │陳婉如販賣第一級毒│
│  │      │日中午12時│鎮東西向快│0000000000號行動電│        │品，累犯，處有期徒│
│  │      │4分許     │速道路下方│話，與陳婉如持用之│        │刑拾年陸月。扣案之│
│  │      │          │          │0000000000號行動電│        │行動電話機具壹支（│
│  │      │          │          │話聯絡，於約定購買│        │搭配0000000│
│  │      │          │          │海洛因之時、地及交│        │三五七號SIM卡壹張 │
│  │      │          │          │易價格後，賴宥呈隨│        │）、電子磅秤壹臺、│
│  │      │          │          │即前往左列地點將10│        │分裝袋壹包均沒收之│
│  │      │          │          │00元現金交付予陳婉│        │；未扣案之販賣第一│
│  │      │          │          │如，陳婉如並當場將│        │級毒品所得財物新臺│
│  │      │          │          │1000元份量之海洛因│        │幣壹仟元沒收，如全│
│  │      │          │          │1包交付予賴宥呈。 │        │部或一部不能沒收時│
│  │      │          │          │                  │        │，以其財產抵償之。│
├─┼───┼─────┼─────┼─────────┼────┼─────────┤
│9 │劉昌訓│99年8月19 │彰化縣員林│由劉昌訓以其所使用│1000元  │陳婉如販賣第一級毒│
│  │      │日凌晨0時 │鎮東山派出│之0000000000號行動│        │品，累犯，處有期徒│
│  │      │58分許    │所旁之寺廟│電話，與陳婉如持用│        │刑拾年陸月。扣案第│
│  │      │          │          │之0000000000號行動│        │一級毒品海洛因參包│
│  │      │          │          │電話聯絡，於約定購│        │（驗餘淨重壹點伍玖│
│  │      │          │          │買海洛因之時、地及│        │公克，空包裝參個總│
│  │      │          │          │交易價格後，劉昌訓│        │重零點捌貳公克）沒│
│  │      │          │          │隨即前往左列地點將│        │收銷燬之；扣案之行│
│  │      │          │          │1000元現金交付予陳│        │動電話機具壹支（搭│
│  │      │          │          │婉如，陳婉如並當場│        │配00000000│
│  │      │          │          │將1000元份量之海洛│        │二三號SIM卡壹張） │
│  │      │          │          │因1包交付予劉昌訓 │        │、電子磅秤壹臺、分│
│  │      │          │          │。                │        │裝袋壹包均沒收之；│
│  │      │          │          │                  │        │未扣案之販賣第一級│
│  │      │          │          │                  │        │毒品所得財物新臺幣│
│  │      │          │          │                  │        │壹仟元沒收，如全部│
│  │      │          │          │                  │        │或一部不能沒收時，│
│  │      │          │          │                  │        │以其財產抵償之。  │
├─┼───┼─────┼─────┼─────────┼────┼─────────┤
│10│賴佳良│99年6月5日│彰化縣員林│由賴佳良以其所使用│1000元  │陳婉如販賣第一級毒│
│  │      │晚上7時24 │鎮○○路萊│之（04）0000000號 │        │品，累犯，處有期徒│
│  │      │分許      │爾富便利商│電話，與陳婉如持用│        │刑拾年陸月。扣案之│
│  │      │          │店前      │之0000000000號行動│        │行動電話機具壹支（│
│  │      │          │          │電話聯絡，於約定購│        │搭配0000000│
│  │      │          │          │買海洛因之時、地及│        │三五七號SIM卡壹張 │
│  │      │          │          │交易價格後，賴佳良│        │）、電子磅秤壹臺、│
│  │      │          │          │隨即前往左列地點交│        │分裝袋壹包均沒收之│
│  │      │          │          │付現金1000元予陳婉│        │；未扣案之販賣第一│
│  │      │          │          │如，陳婉如並當場將│        │級毒品所得財物新臺│
│  │      │          │          │1000元份量之海洛因│        │幣壹仟元沒收，如全│
│  │      │          │          │1包交付予賴佳良。 │        │部或一部不能沒收時│
│  │      │          │          │                  │        │，以其財產抵償之。│
├─┼───┼─────┼─────┼─────────┼────┼─────────┤
│11│賴佳良│99年6月6日│彰化縣員林│由賴佳良以其所使用│1000元  │陳婉如販賣第一級毒│
│  │      │凌晨1時43 │鎮○○路萊│之（04）0000000、8│        │品，累犯，處有期徒│
│  │      │分許      │爾富便利商│700354、0000000000│        │刑拾年陸月。扣案之│
│  │      │          │店前      │號等電話，與陳婉如│        │行動電話機具壹支（│
│  │      │          │          │持用之0000000000號│        │搭配0000000│
│  │      │          │          │行動電話聯絡，於約│        │三五七號SIM卡壹張 │
│  │      │          │          │定購買海洛因之時、│        │）、電子磅秤壹臺、│
│  │      │          │          │地及交易價格後，賴│        │分裝袋壹包均沒收之│
│  │      │          │          │佳良隨即前往左列地│        │；未扣案之販賣第一│
│  │      │          │          │點交付現金1000元予│        │級毒品所得財物新臺│
│  │      │          │          │陳婉如，陳婉如並當│        │幣壹仟元沒收，如全│
│  │      │          │          │場將1000元份量之海│        │部或一部不能沒收時│
│  │      │          │          │洛因1包交付予賴佳 │        │，以其財產抵償之。│
│  │      │          │          │良。              │        │                  │
├─┼───┼─────┼─────┼─────────┼────┼─────────┤
│12│賴佳良│99年6月12 │彰化縣員林│由賴佳良以其所使用│1000元  │陳婉如販賣第一級毒│
│  │      │日下午2時9│鎮○○路豐│之（04）0000000號 │        │品，累犯，處有期徒│
│  │      │分許      │田駕訓班旁│電話，與陳婉如持用│        │刑拾年陸月。扣案之│
│  │      │          │          │之0000000000號行動│        │行動電話機具壹支（│
│  │      │          │          │電話聯絡，於約定購│        │搭配0000000│
│  │      │          │          │買海洛因之時、地及│        │三五七號SIM卡壹張 │
│  │      │          │          │交易價格後，賴佳良│        │）、電子磅秤壹臺、│
│  │      │          │          │隨即前往左列地點交│        │分裝袋壹包均沒收之│
│  │      │          │          │付現金1000元予陳婉│        │；未扣案之販賣第一│
│  │      │          │          │如，陳婉如並當場將│        │級毒品所得財物新臺│
│  │      │          │          │1000 元份量之海洛 │        │幣壹仟元沒收，如全│
│  │      │          │          │因1包交付予賴佳良 │        │部或一部不能沒收時│
│  │      │          │          │。                │        │，以其財產抵償之。│
├─┼───┼─────┼─────┼─────────┼────┼─────────┤
│13│賴佳良│99年6月18 │彰化縣員林│由賴佳良以其所使用│1000元  │陳婉如販賣第一級毒│
│  │      │日凌晨0時 │鎮○○路萊│之（04）0000000號 │        │品，累犯，處有期徒│
│  │      │38分許    │爾富便利商│電話，與陳婉如持用│        │刑拾年陸月。扣案之│
│  │      │          │店前      │之0000000000號行動│        │行動電話機具壹支（│
│  │      │          │          │電話聯絡，於約定購│        │搭配0000000│
│  │      │          │          │買海洛因之時、地及│        │三五七號SIM卡壹張 │
│  │      │          │          │交易價格後，賴佳良│        │）、電子磅秤壹臺、│
│  │      │          │          │隨即前往左列地點交│        │分裝袋壹包均沒收之│
│  │      │          │          │付現金1000元予陳婉│        │；未扣案之販賣第一│
│  │      │          │          │如，陳婉如並當場將│        │級毒品所得財物新臺│
│  │      │          │          │1000 元份量之海洛 │        │幣壹仟元沒收，如全│
│  │      │          │          │因1包交付予賴佳良 │        │部或一部不能沒收時│
│  │      │          │          │。                │        │，以其財產抵償之。│
├─┼───┼─────┼─────┼─────────┼────┼─────────┤
│14│賴佳良│99年6月19 │彰化縣大村│由賴佳良以其所使用│1000元  │陳婉如販賣第一級毒│
│  │      │日晚上8時 │鄉美港村美│之（04）0000000號 │        │品，累犯，處有期徒│
│  │      │48分許    │港橫巷9號 │電話，與陳婉如持用│        │刑拾年陸月。扣案之│
│  │      │          │賴佳良住處│之0000000000號行動│        │行動電話機具壹支（│
│  │      │          │          │電話聯絡，於約定購│        │搭配0000000│
│  │      │          │          │買海洛因之時、地及│        │三五七號SIM卡壹張 │
│  │      │          │          │交易價格後，賴佳良│        │）、電子磅秤壹臺、│
│  │      │          │          │隨即前往左列地點交│        │分裝袋壹包均沒收之│
│  │      │          │          │付現金1000元予陳婉│        │；未扣案之販賣第一│
│  │      │          │          │如，陳婉如並當場將│        │級毒品所得財物新臺│
│  │      │          │          │1000 元份量之海洛 │        │幣壹仟元沒收，如全│
│  │      │          │          │因1包交付予賴佳良 │        │部或一部不能沒收時│
│  │      │          │          │。                │        │，以其財產抵償之。│
└─┴───┴─────┴─────┴─────────┴────┴─────────┘
附表二：被告販賣第二級毒品甲基安非他命部分
┌─┬───┬─────┬─────┬─────────┬────┬─────────┐
│編│購毒者│交易時間  │ 交易地點 │  交易方式        │ 交易價 │ 主     文        │
│號│      │          │          │                  │ 格 (新 │                  │
│  │      │          │          │                  │ 臺幣 ) │                  │
├─┼───┼─────┼─────┼─────────┼────┼─────────┤
│1 │黃文雄│99年6月8日│彰化縣員林│由黃文雄以其所使用│1000元  │陳婉如販賣第二級毒│
│  │      │凌晨0時46 │鎮○○路大│之（04）0000000、 │        │品，累犯，處有期徒│
│  │      │分許      │慶商工旁之│0000000000號電話，│        │刑參年拾月。扣案之│
│  │      │          │萊爾富便利│與陳婉如持用之0989│        │行動電話機具壹支（│
│  │      │          │商店前    │794357號行動電話聯│        │搭配0000000│
│  │      │          │          │絡，於約定購買甲基│        │三五七號SIM卡壹張 │
│  │      │          │          │安非他命之時、地及│        │）、電子磅秤壹臺、│
│  │      │          │          │交易價格後，陳婉如│        │分裝袋壹包均沒收之│
│  │      │          │          │隨即前往左列地點交│        │；未扣案之販賣第二│
│  │      │          │          │付價值1000元之甲基│        │級毒品所得財物新臺│
│  │      │          │          │安非他命1包予黃文 │        │幣壹仟元沒收，如全│
│  │      │          │          │雄，黃文雄則交付現│        │部或一部不能沒收時│
│  │      │          │          │金1000元予陳婉如。│        │，以其財產抵償之。│
├─┼───┼─────┼─────┼─────────┼────┼─────────┤
│2 │黃文雄│99年6月10 │彰化縣社頭│由黃文雄以其所使用│1000元  │陳婉如販賣第二級毒│
│  │      │日晚上11時│鄉○○路大│之0000000000號行動│        │品，累犯，處有期徒│
│  │      │37分許    │彰加油站前│電話，與陳婉如持用│        │刑參年拾月。扣案之│
│  │      │          │          │之0000000000號行動│        │行動電話機具壹支（│
│  │      │          │          │電話聯絡，於約定購│        │搭配0000000│
│  │      │          │          │買甲基安非他命之時│        │三五七號SIM卡壹張 │
│  │      │          │          │、地及交易價格後，│        │）、電子磅秤壹臺、│
│  │      │          │          │陳婉如隨即前往左列│        │分裝袋壹包均沒收之│
│  │      │          │          │地點交付價值1000元│        │；未扣案之販賣第二│
│  │      │          │          │之甲基安非他命1包 │        │級毒品所得財物新臺│
│  │      │          │          │予黃文雄，黃文雄則│        │幣壹仟元沒收，如全│
│  │      │          │          │交付現金1000元予陳│        │部或一部不能沒收時│
│  │      │          │          │婉如。            │        │，以其財產抵償之。│
├─┼───┼─────┼─────┼─────────┼────┼─────────┤
│3 │黃文雄│99年6月14 │彰化縣員林│由黃文雄以其所使用│1000元  │陳婉如販賣第二級毒│
│  │      │日晚上7時 │鎮○○街15│之0000000000號行動│        │品，累犯，處有期徒│
│  │      │2分許     │號黃文雄住│電話，與陳婉如持用│        │刑參年拾月。扣案之│
│  │      │          │處外      │之0000000000號行動│        │行動電話機具壹支（│
│  │      │          │          │電話聯絡，於約定購│        │搭配0000000│
│  │      │          │          │買甲基安非他命之時│        │三五七號SIM卡壹張 │
│  │      │          │          │、地及交易價格後，│        │）、電子磅秤壹臺、│
│  │      │          │          │陳婉如隨即前往左列│        │分裝袋壹包均沒收之│
│  │      │          │          │地點交付價值1000元│        │；未扣案之販賣第二│
│  │      │          │          │之甲基安非他命1包 │        │級毒品所得財物新臺│
│  │      │          │          │予黃文雄，黃文雄則│        │幣壹仟元沒收，如全│
│  │      │          │          │交付現金1000元予陳│        │部或一部不能沒收時│
│  │      │          │          │婉如。            │        │，以其財產抵償之。│
├─┼───┼─────┼─────┼─────────┼────┼─────────┤
│4 │黃文雄│99年8月5日│彰化縣社頭│由黃文雄以其所使用│1000元  │陳婉如販賣第二級毒│
│  │      │凌晨0時56 │鄉○○路大│之0000000000號行動│        │品，累犯，處有期徒│
│  │      │分許      │彰加油站前│電話，與陳婉如持用│        │刑參年拾月。扣案之│
│  │      │          │前        │之0000000000號行動│        │行動電話機具壹支（│
│  │      │          │          │電話聯絡，於約定購│        │搭配0000000│
│  │      │          │          │買甲基安非他命之時│        │三五七號SIM卡壹張 │
│  │      │          │          │、地及交易價格後，│        │）、電子磅秤壹臺、│
│  │      │          │          │陳婉如隨即前往左列│        │分裝袋壹包均沒收之│
│  │      │          │          │地點交付價值1000元│        │；未扣案之販賣第二│
│  │      │          │          │之甲基安非他命1包 │        │級毒品所得財物新臺│
│  │      │          │          │予黃文雄，黃文雄則│        │幣壹仟元沒收，如全│
│  │      │          │          │交付現金1000元予陳│        │部或一部不能沒收時│
│  │      │          │          │婉如。            │        │，以其財產抵償之。│
├─┼───┼─────┼─────┼─────────┼────┼─────────┤
│5 │黃文雄│99年8月9日│彰化縣員林│由黃文雄以其所使用│1000元  │陳婉如販賣第二級毒│
│  │      │凌晨晚上7 │鎮○○街15│之（04）0000000、8│        │品，累犯，處有期徒│
│  │      │時6分許   │號黃文雄住│358904號電話，與陳│        │刑參年拾月。扣案之│
│  │      │          │處外      │婉如持用之00000000│        │行動電話機具壹支（│
│  │      │          │          │57號行動電話聯絡，│        │搭配0000000│
│  │      │          │          │於約定購買甲基安非│        │三五七號SIM卡壹張 │
│  │      │          │          │他命之時、地及交易│        │）、電子磅秤壹臺、│
│  │      │          │          │價格後，陳婉如隨即│        │分裝袋壹包均沒收之│
│  │      │          │          │前往左列地點交付價│        │；未扣案之販賣第二│
│  │      │          │          │值1000元之甲基安非│        │級毒品所得財物新臺│
│  │      │          │          │他命1包予黃文雄， │        │幣壹仟元沒收，如全│
│  │      │          │          │黃文雄則交付現金  │        │部或一部不能沒收時│
│  │      │          │          │1000元予陳婉如。  │        │，以其財產抵償之。│
├─┼───┼─────┼─────┼─────────┼────┼─────────┤
│6 │黃文雄│99年8月30 │彰化縣員林│由黃文雄以其所使用│1000元  │陳婉如販賣第二級毒│
│  │      │日晚上6時 │鎮○○路大│之0000000000號行動│        │品，累犯，處有期徒│
│  │      │44分許    │自然超商  │電話，與陳婉如持用│        │刑參年拾月。扣案第│
│  │      │          │          │之0000000000號行動│        │二級毒品甲基安非他│
│  │      │          │          │電話聯絡，於約定購│        │命捌包（含空包裝捌│
│  │      │          │          │買甲基安非他命之時│        │個，驗餘毛重拾捌點│
│  │      │          │          │、地及交易價格後，│        │零柒公克）沒收銷燬│
│  │      │          │          │陳婉如隨即前往左列│        │之；扣案之行動電話│
│  │      │          │          │地點交付價值1000元│        │機具壹支（搭配０九│
│  │      │          │          │之甲基安非他命1包 │        │00000000號│
│  │      │          │          │予黃文雄，黃文雄則│        │SIM卡壹張）、電子 │
│  │      │          │          │交付現金1000元予陳│        │磅秤壹臺、分裝袋壹│
│  │      │          │          │婉如。            │        │包、扣案販賣第二級│
│  │      │          │          │                  │        │毒品犯罪所得財物新│
│  │      │          │          │                  │        │臺幣捌佰元，均沒收│
│  │      │          │          │                  │        │之；未扣案之販賣第│
│  │      │          │          │                  │        │二級毒品所得財物新│
│  │      │          │          │                  │        │臺幣貳佰元沒收，如│
│  │      │          │          │                  │        │全部或一部不能沒收│
│  │      │          │          │                  │        │時，以其財產抵償之│
│  │      │          │          │                  │        │。                │
├─┼───┼─────┼─────┼─────────┼────┼─────────┤
│7 │陳仁政│99年6月5日│彰化縣員林│由陳仁政以其所使用│1000元  │陳婉如販賣第二級毒│
│  │      │下午1時58 │鎮○○路大│之0000000000號行動│        │品，累犯，處有期徒│
│  │      │分許      │慶商工附近│電話，與陳婉如持用│        │刑參年拾月。扣案之│
│  │      │          │          │之0000000000號行動│        │行動電話機具壹支（│
│  │      │          │          │電話聯絡，於約定購│        │搭配0000000│
│  │      │          │          │買甲基安非他命之時│        │三二三號SIM卡壹張 │
│  │      │          │          │、地及交易價格後，│        │）、電子磅秤壹臺、│
│  │      │          │          │陳婉如隨即前往左列│        │分裝袋壹包均沒收之│
│  │      │          │          │地點交付價值1000元│        │；未扣案之販賣第二│
│  │      │          │          │之甲基安非他命1包 │        │級毒品所得財物新臺│
│  │      │          │          │予陳仁政，陳仁政則│        │幣壹仟元沒收，如全│
│  │      │          │          │交付現金1000元予陳│        │部或一部不能沒收時│
│  │      │          │          │婉如。            │        │，以其財產抵償之。│
├─┼───┼─────┼─────┼─────────┼────┼─────────┤
│8 │陳仁政│99年8月17 │彰化縣員林│由陳仁政以其所使用│1000元  │陳婉如販賣第二級毒│
│  │      │日晚上6時 │鎮○○路與│之0000000000號行動│        │品，累犯，處有期徒│
│  │      │24分許    │山腳路3段 │電話，與陳婉如持用│        │刑參年拾月。扣案之│
│  │      │          │附近由陳仁│之0000000000號行動│        │行動電話機具壹支（│
│  │      │          │政所駕駛車│電話聯絡，於約定購│        │搭配0000000│
│  │      │          │牌號碼4961│買甲基安非他命之時│        │三二三號SIM卡壹張 │
│  │      │          │—UL號自用│、地及交易價格後，│        │）、電子磅秤壹臺、│
│  │      │          │小客車車上│陳婉如隨即前往左列│        │分裝袋壹包均沒收之│
│  │      │          │          │地點交付價值1000元│        │；未扣案之販賣第二│
│  │      │          │          │之甲基安非他命1包 │        │級毒品所得財物新臺│
│  │      │          │          │予陳仁政，陳仁政則│        │幣壹仟元沒收，如全│
│  │      │          │          │交付現金1000元予陳│        │部或一部不能沒收時│
│  │      │          │          │婉如。            │        │，以其財產抵償之。│
└─┴───┴─────┴─────┴─────────┴────┴─────────┘

司法院資訊處製作；財團法人民間司法改革基金會備份。
